【裁判字號】    89,上易,569
【裁判日期】    890427
【裁判案由】    竊盜
【裁判全文】
臺灣高等法院臺南分院刑事判決            八十九年度上易字第五六九號   Ｃ
      上  訴  人
      即  被  告  乙  ○  ○
右上訴人因竊盜案件，不服臺灣臺南地方法院八十八年度易字第三一七五號中華民國
八十八年十二月二十一日第一審判決（起訴案號：臺灣臺南地方法院檢察署八十八年
度偵字第一三六七八號），提起上訴，本院判決如左：
      主      文
上訴駁回。
      事      實
一、乙○○有妨害自由、麻藥等前科，於民國（下同）八十七年間因偷取神像金牌，
    經台灣雲林地方法院判處有期徒刑四月確定，甫於八十八年六月二十三日執行完
    畢，仍不知悔改，復意圖為自己不法之所有，又於八十八年十一月三日下午十三
    時七分許，在台南市○○街七十六之一號，竊取甲○○所有掛於其店內土地公神
    像上之金牌一面（含金鍊一條），得手後旋經甲○○發現報警查獲。
二、案經台南市警察局第五分局移送台灣台南地方法院檢察署檢察官偵查起訴。
      理      由
一、訊據上訴人即被告矢口否認有何竊盜犯行，辯稱：伊去買壁紙，老闆娘進去拿樣
    本，剛好有一神像，伊順便摸一下，結果金牌就掉下來了，伊係要將金牌掛好云
    云。然查：右開事實，業據被告於警訊時及偵查中均坦承不諱，核與被害人甲○
    ○指訴之情節相符。被告雖又稱警訊筆錄係警察自己所寫，並非其意。然被告於
    偵查中並供稱竊金牌是為【送給未來的女朋友】等語，此供詞亦為警訊筆錄所無
    ，足見被告於警訊、偵查之自白係出諸自己之意，其自白應可採為斷罪之資料。
    況被告於八十七年六月九日下午五時許，侵入雲林縣水林鄉○○路五二號許吳醜
    之住宅內，竊取許吳醜所有懸掛在神明像上之金牌一塊，嗣經臺灣雲林地方法院
    判處有期徒刑四月，有該院八十七年度易字第六五二號判決書一份附卷足資佐證
    ，衡情被告應對進入他人屋內隨意摸金牌有所警惕，若非蓄意竊取，焉有再去拿
    取金牌之理？更何況且被告若未動手拿取金牌，何以掛在神像上之金牌會無緣無
    故掉落？足見被告所辯無非飾卸之詞，不足採信。此外，復有贓物領據乙紙附卷
    可證。是本件事證已臻明確，被告犯行堪以認定，自應依法論科。
二、核被告所為，係犯刑法第三百二十條第一項之竊盜罪。被告乙○○有妨害自由、
    麻藥等前科，八十七年間又因竊盜案件，經臺灣雲林地方法院判處有期徒刑四月
    確定，甫於八十八年六月二十三日執行完畢，有原審法院被告全國前案紀錄附卷
    可稽，五年內再犯本件有期徒刑以上刑之罪，為累犯，應加重其刑。原審以被告
    罪證明確，因予適用刑法第三百二十條第一項、四十七條，罰金罰鍰提高標準條
    例第一條前段，並審酌被告之品行、犯罪動機、目的、手段、所生之危害及犯罪
    後飾詞狡辯等一切情狀，量處被告有期徒刑十月。本院經核原判決認事用法，並
    無不合，量刑亦稱妥適。被告上訴意旨，猶執前詞，否認犯罪，為無理由，應予
    駁回。
據上論結，應依刑事訴訟法第三百六十八條，判決如主文。
本案經檢察官張斗輝到庭執行職務。
中    華    民    國      八十九      年      四      月      二十七    日
                                  臺灣高等法院臺南分院刑事第四庭
                                      審判長法官  陳    義    仲
                                            法官  宋    明    蒼
                                            法官  蔡    崇    義
右正本證明與原本無異。
不得上訴。
                                      法院書記官  李    育    儒
中    華    民    國      八十九      年      五      月       一       日
附錄本案論罪科刑法條全文：
刑法第三百二十條第一項：
意圖為自己或第三人不法之所有，而竊取他人之動產者，為竊盜罪，處五年以下有期
徒刑、拘役或五百元以下罰金。


司法院資訊處製作；財團法人民間司法改革基金會備份。
